臺灣板橋地方法院民事判決　九十二年度簡上字第三一五號
　　上　訴　人　乙○○
　　被上訴人　　中華電信股份有限公司台灣北區電信分公司
　　法定代理人　丙○○
　　訴訟代理人　甲○○
右當事人間請求給付電信費事件，上訴人對於中華民國九十二年九月二十二日本院三
重簡易庭九十二重簡字第九四四號第一審判決提起上訴，於九十三年二月十八日言詞
辯論終結，本院判決如左：
    主  　文
上訴駁回。
第二審訴訟費用由上訴人負擔。
    事  　實
甲、上訴人方面：
一、聲明：
　１原判決廢棄。
　２被上訴人在第一審簡易之訴及假執行之聲請均駁回。
二、陳述：
    伊不是客戶之代理人，自不負無代理權人賠償責任，伊是被上訴人的代辦處，被
    上訴人先把一百張卡片門號交給伊，客戶選號後，伊就傳真給被上訴人，申請書
    是由客戶當場自己填寫，伊核對身分證正本無誤後影印，連同申請書交付或傳真
    給被上訴人，傳過去後，被上訴人再通知伊至中華電信公司蓋章及在委託書上蓋
    章。若不在委託書上補蓋章，就必須要補繳保證金及設定費，每一件三千五百元
    ，我們就會有商業損失，被逼一定要簽，伊僅是販賣手機營利，並未向被上訴人
    收取佣金，卻要擔負賠償風險，該附合契約顯然加重伊責任，顯失公平，依民法
    第二四七條之一第二款之規定，該約定無效，被上訴人不能要求上訴人賠償。
乙、被上訴人方面：
一、聲明：駁回上訴。
二、陳述：
    上訴人在委託書上立具「確實受申請人之委託代辦，若有偽冒，願負法律責任」
    ，查訴外人張政發、吳昌誠、莊美燕等三人並未授權上訴人向伊申請租用行動電
    話門號，上訴人為無權代理，要負賠償責任。
    理  　由
一、本件被上訴人起訴主張：訴外人張政發、吳昌誠、莊美燕等三人並未授權上訴人
    向伊申請租用行動電話門號，詎上訴人竟於八十八年十一月二日以張政發代理人
    之名義向伊租用0000000000號、0000000000號、0000
    000000號之行動電話門號；於同年月十九日以莊美燕代理人之名義向伊租
    用0000000000號之行動電話門號；於同年月二十二日以吳昌誠名義向
    伊租用0000000000號行動電話門號，而上開門號所生電信費用尚有十
    四萬五千零八十三元並未清償，上訴人既屬無權代理張政發、吳昌誠、莊美燕等
    三人，自應對善意之被上訴人負損害賠償責任，請求上訴人給付十四萬五千零八
    十三元及自起訴狀繕本送達上訴人翌日起至清償日止之法定遲延利息等情；上訴
    人則以：伊不是客戶之代理人，不負無代理權人責任，委託書是事後被逼補蓋，
    伊僅是販賣手機營利，並未向被上訴人收取佣金，卻要擔負賠償風險，該附合契
    約顯然加重伊責任，顯失公平，依民法第二四七條之一第二款之規定，該約定無
    效，被上訴人不能要求上訴人賠償等語置辯。
二、經查：訴外人張政發、吳昌誠、莊美燕等三人遭人冒用名義，向被上訴人申請租
    用行動電話門號0000000000號、0000000000號、0000
    000000號、0000000000號、0000000000號等行動電
    話門號，上開行動電話共欠電信費用十四萬五千零八十三元未清償，上訴人在張
    政發、吳昌誠、莊美燕等人之申請書所附委託書上立具「確實受申請人之委託代
    辦，若有偽冒，願負法律責任」等情，業據被上訴人提出冒名裝機切結書、欠費
    催繳函、欠費明細表、裝機申請書等件為證，且為上訴人所不爭執，此部分事實
    應可認定。
三、上訴人辯稱：伊不是客戶之代理人，不負無代理權人責任，委託書是事後被逼補
    蓋，伊僅是販賣手機營利，並未向被上訴人收取佣金，卻要擔負賠償風險，該附
    合契約，加重伊責任，顯失公平，依民法第二四七條之一第二款之規定，該約定
    無效，被上訴人不能要求上訴人賠償等語。經查：上訴人以客戶之名義向被上訴
    人申請門號，自屬代理行為，而依民法第一百一十條規定，無代理權人對於善意
    之相對人本應負賠償責任，是上訴人在委託書上立具「確實受申請人之委託代辦
    ，若有偽冒，願負法律責任」，並無加重上訴人責任之問題，自無民法第二百四
    十七條之一之適用，該約定並非無效。又查上訴人係基於「若不在委託書上補蓋
    章，就必須要補繳保證金及設定費，每一件三千五百元，我們就會有商業損失」
    之利益衡量，才在委託書上蓋章，應無遭逼迫蓋章之情事，其又未主張撤銷意思
    表示，是上訴人仍應受該約定之拘束。綜上，被上訴人依委託書上之約定，要求
    上訴人負無代理權人之賠償責任，洵屬有據，其請求上訴人給付十四萬五千零八
    十三元及自起訴狀繕本送達上訴人翌日起至清償日止按年息百分之五計算之利息
    ，為有理由，應予准許。原審判命上訴人給付並為假執行之宣告，並無不合。上
    訴意旨指摘原判決不當，求予廢棄改判，為無理由，應予駁回。
四、據上論結，本件上訴為無理由，依民事訴訟法第四百三十六條之一第三項、第四
    百四十九條第一項、第七十八條、判決如主文。
中　　　華　　　民　　　國　　九十三　　年　　　三　　　月　　　三　　　日
                                    臺灣板橋地方法院民事第三庭
~B審判長法官　黃麟倫
~B法　　　官　劉以全
~B法　　　官　陳映如
右正本證明與原本無異。
不得上訴。
中　　　華　　　民　　　國　　九十三　　年　　　三　　　月　　　三　　　日
~B法院書記官　高玉彬
